最　高　行　政　法　院　裁　定
　　　　　　　　　　　　　　　　　　 94年度裁字第02839號
上　訴　人　凌偉建設股份有限公司
代　表　人　丙○○
訴訟代理人　甲○○
被 上訴 人　財政部臺北市國稅局
代　表　人　乙○○
上列當事人間因營利事業所得稅事件，上訴人不服中華民國92年
2月27日臺北高等行政法院90年度訴字第1149號判決，提起上訴
，本院裁定如下：
　　主  文
上訴駁回。
上訴審訴訟費用由上訴人負擔。
　　理  由
一、按對於高等行政法院判決上訴，非以其違背法令為理由，不
    得為之，行政訴訟法第242條定有明文。是對於高等行政法
    院判決上訴，若未具體說明原判決違背何項法令、不適用法
    規或如何適用不當之具體情事，即非主張原判決違背法令以
    為上訴理由，其上訴不應准許。
二、上訴意旨略謂：(1)、上訴人雖然已取得使用執照而建築物實
    則尚未完工，因本案建築係都市計畫工業區廠房，雖已取得
    使用執照並過戶，但依與買受人簽訂之「委託發包隔間委任
    書」之約定，於領取使用執照後，還需施作室內隔間及粉光
    、配水電等工程。故總工程尚有內部粉刷、大門、鋁門窗、
    地磚、地下室及地下停車場等土木工程，依工程合約內容約
    20%未完工，自來水接管、外電力接線、電信及內部配線等
    工程依工程合約內容約14%未完工，其他如隔間工程有39%，
    電梯有10%（但已被竊或損壞）衛浴廚具及管道修改等均未
    完工，此有91年6月24日現場拍攝圖片6幀可稽，總計未完工
    程為新台幣（下同）105,067,019元。再因地主倒閉，土地
    被債權銀行查封以致土地迄今無法過戶，於無奈情形下將建
    築物先過戶于買受人，然因尚有工程未完工，實際上購買建
    物之交易尚未完成，上訴人僅收取建物款之25%而已，迄今
    369銷售戶中，亦未有任何一戶交屋，尾款亦未開立發票。
    故上訴人依商業會計法第59條．．「營業收入應於交易完成
    時認列。」規定，於83年度營利事業所得稅結算申報，列報
    營業收入為零元，顯為有理由。(2)、依鈞院83年判字第2282
    號判例：「．．．所得稅之徵收，以已實現之所得為限。」
    。又「按國家依法課徵所得稅時，納稅義務人未自行申報或
    提示證明文件者，稽徵機關得依查得之資料或同業利潤標準
    ，核定所得惟額，依此項推計核定方法估計所得額時，應力
    求客觀合理，使與納稅義務人之實際所得相當，以維租稅公
    平原則，司法院釋字第218號解釋闡述甚明。」行政法院80
    年判字第876號判例。如以「實際所得」論，上訴人83年所
    得為155,341,400元，就應以此核課所得稅。(3)、上訴人83
    年營利事業所得稅結算申報時，收益尚未確定，列報營業收
    入為零元，並無錯誤。又司法院釋字第218號解釋文：「．
    ．估計所得額時，應力求客觀、合理，使與納稅義務人之實
    際所得相當，以維租稅公平原則。」該解釋文所謂納稅義務
    人，泛指公司法人及個人，否則就無解釋文中「同業利潤標
    準」之詞等語。本院經查上開上訴意旨，無非就原審取捨證
    據認定事實之職權行使指摘原判決不當，而非表明該判決所
    違背之法令及其具體內容，暨依訴訟資料合於該違背法令之
    具體事實，難認其已合法表明上訴理由，既經原判決明其
    不採之心證理由在案，上訴人復以同一事由提起本件上訴，
    僅泛稱有上訴之事由，並未具體說明原判決有違背何項法令
    、不適用法規或如何適用不當之具體情事，依首開規定及說
    明，其上訴為不合法，應予駁回。
三、依行政訴訟法第249條第1項前段、第104條、民事訴訟法第
    95條、第78條，裁定如主文。
中　　華　　民　　國　　94　　年　　12　　月　　29　　日
                  第三庭審判長法  官　徐　樹　海
                              法  官  蔡  進  田
                              法  官　黃　合　文
                              法  官　林　茂　權
                              法  官　鄭  小  康
以  上  正  本  證  明  與  原  本  無  異
中　　華　　民　　國　　94　　年　　12　　月　　30　　日
　　　　　　　　　　　　　　　書記官　蘇　金　全
